【裁判字號】    99,監,104
【裁判日期】    990705
【裁判案由】    另行選定監護人
【裁判全文】
臺灣臺北地方法院民事裁定               99年度監字第104號
聲  請  人  乙○○
相  對  人  甲○○
關  係  人  丙○○
上列當事人聲請另行選定監護人事件，本院裁定如下：
    主    文
選定乙○○（女，民國○○○年○○月○○○日生，身分證統一
編號：Ｚ000000000號）為禁治產人甲○○（男，民國
○○○年○月○○○日生，身分證統一編號：Ｚ0000000
00號）之監護人。
指定丙○○（男，民國○○年○月○○○日生，身分證統一編號
：Ｚ000000000號）為會同開具財產清冊之人。
聲請程序費用新臺幣壹仟元由聲請人負擔。
    理    由
一、本件聲請意旨略以：聲請人為相對人即禁治產人（受監護宣
    告人）甲○○之胞姊，甲○○前經本院於民國六十九年八月
    二十七日以六十九年度禁字第六號民事裁定宣告為禁治產人
    ，由其父母擔任法定監護人，然現因其父母均已過世，爰依
    法聲請改由聲請人擔任相對人之監護人，並指定關係人丙○
    ○為會同開具財產清冊之人等語。
二、按有事實足認監護人不符受監護人之最佳利益，或有顯不適
    任之情事者，法院得依受監護人、四親等內之親屬、檢察官
    、主管機關或其他利害關係人之聲請，改定適當之監護人；
    監護宣告之人應置監護人；法院為監護之宣告時，應依職權
    就配偶、四親等內之親屬、最近一年有同居事實之其他親屬
    、主管機關、社會福利機構或其他適當之人選定一人或數人
    為監護人，並同時指定會同開具財產清冊之人。法院為前項
    選定及指定前，得命主管機關或社會福利機構進行訪視，提
    出調查報告及建議。監護之聲請人或利害關係人亦得提出相
    關資料或證據，供法院斟酌；法院選定監護人時，應依受監
    護宣告之人之最佳利益，優先考量受監護宣告之人之意見，
    審酌一切情狀，並注意下列事項：(一)受監護宣告之人之身心
    狀態與生活及財產狀況。(二)受監護宣告之人與其配偶、子女
    或其他共同生活之人間之情感狀況。(三)監護人之職業、經歷
    、意見及其與受監護宣告之人之利害關係。(四)法人為監護人
    時，其事業之種類與內容，法人及其代表人與受監護宣告之
    人之利害關係，民法第一千一百十三條準用第一千一百零六
    條之一、第一千一百十一條、第一千一百十一條之一分別定
    有明文。
三、經查：(一)聲請人主張之事實，業據提出戶籍謄本為證，復經
    本院依職權調閱本院六十九年度禁字第六號民事裁定查核屬
    實；(二)本院函請臺北市政府社會局進行訪視，訪視結果指出
    ：綜合聲請人家庭環境、聲請人與相對人之互動，以及扶養
    意願與能力評估，並無證據顯示聲請人於照顧相對人條件上
    有明顯不利之處，聲請人有能力負擔監護及照顧相對人之責
    任等語；(三)本院依民法第一千一百十三條準用第一千一百零
    六條之一、第一千一百十一條及第一千一百十一條之一規定
    ，參酌聲請人聲請意旨及前揭臺北市政府社會局訪視報告書
    內容，認由聲請人擔任甲○○之監護人為適當，另由關係人
    丙○○為會同開具財產清冊之人為適當，故選定由聲請人擔
    任甲○○之監護人，關係人丙○○為會同開具財產清冊之人
    。又聲請人擔任監護人，依民法第一千一百十三條準用同法
    第一千零九十九條之規定，於監護開始時，對於甲○○之財
    產，應會同丙○○於二個月內開具財產清冊並陳報法院，併
    此敘明。
四、依非訟事件法第二十一條第一項前段、第二十三條，民事訴
    訟法第八十五條第一項前段，裁定如主文。
中    華    民    國    99    年    7     月    5     日
                          家事法庭法  官  文衍正
以上為正本係照原本作成
如對本裁定抗告須於裁定送達後10日內向本院提出抗告狀，並繳
納抗告費新臺幣1,000元。
中    華    民    國    99    年    7     月    5     日
                                  書記官  陳俐妙

司法院資訊處製作；財團法人民間司法改革基金會備份。
